【裁判字號】    98,抗,228
【裁判日期】    980928
【裁判案由】    本票裁定
【裁判全文】
臺灣板橋地方法院民事裁定               98年度抗字第228號
抗  告  人  甲○○
相  對  人  板信商業銀行股份有限公司
法定代理人  乙○○
上列當事人間本票裁定事件，抗告人對於中華民國98年7月16 日
本院98年度司票字第4570號本票裁定提起抗告，本院裁定如下：
    主  文
抗告駁回。
抗告程序費用新台幣壹仟元由抗告人負擔。
    理  由
一、按執票人向本票發票人行使追索權時，得聲請法院裁定後強
    制執行，票據法第123 條定有明文。又本票執票人依上開法
    條之規定，此項聲請之裁定及抗告法院之裁定，僅依非訟案
    件程序，以審查強制執行許可與否，並無確定實體上法律關
    係存否之效力，如發票人就票據債務之存否有爭執時，應由
    發票人提起確認之訴，以資解決（最高法院56年台抗字第71
    4號、57年台抗字第76號判例意旨參照）。
二、本件相對人執有抗告人於民國94年4月26 日所共同簽發之本
    票，內載金額新台幣0000000元，到期日民國98年3月26日，
    並免除作成拒絕證書，經提示未獲付款之事實，有卷附本票
    可稽，相對人據以聲請准予裁定強制執行，於法並無不合。
    抗告意旨雖以：抗告人向相對人辦理借貸及繳款手續均在台
    北市○○路，故對本院之管轄權認有疑義。其次，抗告人自
    94年開始至今4 年多繳款正常，近年因受金融風暴影響至繳
    款稍有延期，但仍持續於7 月份補繳，相對人聲請本票裁定
    有欠公允，懇請鈞院協調相對人，降低每月還款金額，並拉
    長期數，降低利息，以渡難關。另關於本票之內容及金額，
    抗告人有質疑，請鈞院確認云云。
三、按票據法第123 條所定執票人就本票聲請法院裁定強制執行
    事件，由票據付款地之法院管轄，非訟事件法第194 條定有
    明文。本件本票記載付款地為台北縣板橋市，有本票可稽，
    是本院有管轄權，並無違誤。又抗告人就本票內容及金額有
    質疑，係屬實體上法律關係之爭執，依首開說明，應另循訴
    訟程序解決，尚非本件非訟程序所得審究，非訟程序法院僅
    得就本票裁定聲請強制執行是否符合形式上要件為審酌，於
    符合法定形式要件下為許可強制執行之裁定。從而，本件抗
    告為無理由，應予駁回。
三、據上論結，本件抗告為無理由，依非訟事件法第46條、第21
    條第2 項、第24條第1 項，民事訴訟法第495 條之1 第1 項
    、第449條第1項、第78條，裁定如主文。
中    華    民    國    98    年    9     月    28    日
              民事第三庭    審判長法  官  朱耀平
                                  法  官  張紫能
                                  法  官  陳映如
如不服本裁定，僅得於收受本裁定正本送達後10日內，以適用法
規顯有錯誤為理由，向本院提出再抗告狀，（須附繕本一份及繳
納再抗告裁判費新台幣1,000 元），經本院許可後紿可再抗告。
中    華    民    國    98    年    9     月    28    日
                                  書記官  李錦輝


司法院資訊處製作；財團法人民間司法改革基金會備份。
